【裁判字號】    90,上易,69
【裁判日期】    900207
【裁判案由】    傷害
【裁判全文】
臺灣高等法院臺中分院刑事判決              民國九十年度上易字第六九號
    上  訴  人
    即  被  告  乙○○
右上訴人因傷害案件，不服台灣台中地方法院八十九年度易字第一八八三號，中華民
國八十九年十一月廿八日第一審判決（起訴案號：台灣台中地方法院檢察署八十九年
度偵字第號五四九二號），提起上訴，本院判決如左：
    主      文
上訴駁回。
    事實及理由
一、本案經本院審理結果，認第一審判決認事用法及量刑均無不當，應予維持，並引
    用第一審判決書記載之事實、證據及理由（如附件） 。
二、上訴人即被告乙○○在本院未提出其他有利之證據，雖辯稱當時對方人多，被告
    帶著小孩遭圍毆，無力打傷告訴人云云，但查到場處理之警員賴枝郎於原審證稱
    ：「我當時負責巡邏，接獲值班台通報就趕到現場，現場有十幾個人，我問發生
    何事，他們說是停車發生糾紛：：：，因為雙方講話都很大聲，我根本聽不清楚
    誰在講什麼」等語，而在場之戊○○於原審就當時之情形供稱：「我車停在公益
    路，被告開車倒車，把我的車撞到倒退，我看到過去，她坐在車上，我說小姐妳
    撞到我的車，她下車跟我理論很兇，聲音很大，我太太甲○○聽到跑過來與她理
    論，她就我太太，並吐口水在我太太頭髮上，並用右手拉我太太的頭髮，打我
    太太的臉，我太太有出手拉被告，後來我女兒丁○○看到過來，要拉開他們兩人
    ，拉扯過程都跌倒」等語，依上所供，雙方確有因停車糾紛發生爭吵拉扯屬實，
    而雙方於拉扯中均有受傷，有診斷證明書可稽，甲○○、丁○○並因拉扯而傷害
    乙○○，業經判處罪刑確定，當時雙方既因爭吵拉扯而受傷，則被告亦有傷害之
    犯行，已堪認定，其所辯未出手打告訴人云云，非可採取，上訴否認犯罪，為無
    理由，應予駁回。
三、據上論斷，應依刑事訴訟法第三百七十三條、第三百六十八條，判決如主文。
本案經檢察官丙○○到庭執行職務。
中      華      民      國      九十      年      二      月     七     日
                                  臺灣高等法院臺中分院刑事第二庭
                                        審判長法  官  羅  禮  政
                                              法  官  蔡  聰  明
                                  法  官  陳  欣  安
右正本證明與原本無異。
不得上訴。
                                              書記官  陳  秀  真
中      華      民      國      九十      年      二      月     九     日
                                                                        Ｄ
台灣台中地方法院刑事判決                        八十九年度易字第一八八三號
    公  訴  人  臺灣臺中地方法院檢察署檢察官
    被      告  乙○○  女三十六歲（民國五十三年十一月十一日生）
                        護照號碼：Ｆ八六七二一九號（印尼籍）
                        住台中市○○區○○路二段五二三號五樓
                        居台中市○○街三三九號
右列被告因傷害案件，經檢察官提起公訴（八十九年度偵字第五四九二號），本院判
決如左：
    主    文
乙○○傷害人之身體，處拘役貳拾日，如易科罰金以佰元折算壹日。
    事    實
一、乙○○於民國（下同）八十八年九月一日下午六時四十分許，在台中市○○路○
    段五二三號前，駕駛車牌號碼ＡＥ－七一四二號自小客車路邊停車時，於倒車不
    慎撞擊戊○○所有之車牌號碼ＴＬ－七三四三號吉普車之前保險桿，戊○○、甲○○、丁○○三人即找乙○○理論，雙方發生爭吵，乙○○遭致戊○○、甲○○
    、丁○○等人毆打，致乙○○受有頭臉與雙側上肢多處瘀血（各約二×三公分、
    二×三公分、二×三公分、二×二公分）、左臉撕裂傷（約０．五公分）及左側
    顏面骨折等傷害（戊○○、甲○○、丁○○三人傷害部分，經本院以八十九年度
    易字第七二六號各判處有期徒刑三月，如易科罰金以三百元折算一日），而乙○○亦基於傷害犯意，除與甲○○、丁○○相互拉扯外，並出手毆打甲○○胸部並
    推倒丁○○，致甲○○受有前胸部、右拇指挫傷等傷害；丁○○受有右手肘、右
    手腕關節扭傷及右手背挫傷等傷害。
二、案經甲○○、丁○○，及甲○○之夫戊○○訴由台中市警察局第四分局移送台灣
    台中地方法院檢察署檢察官偵查起訴。
    理    由
一、訊據被告乙○○對於八十八年九月一日下午六時四十分許，在台中市○○路○段
    五二三號前，因所駕駛車牌號碼ＡＥ－七一四二號自小客車路邊停車時，於倒車
    疑似不慎撞擊戊○○所有之車牌號碼ＴＬ－七三四三號吉普車之前保險桿，雙方
    發生爭吵，伊遭致戊○○、甲○○、丁○○等人毆打，致受有頭臉與雙側上肢多
    處瘀血（各約二×三公分、二×三公分、二×三公分、二×二公分）、左臉撕裂
    傷（約０．五公分）及左側顏面骨折等傷害之情，固供承諱，惟矢口否認有何傷
    害犯行，辯稱：當時我買菜回來，車過分隔島，告訴人戊○○就過來說我撞到他
    的車，沒有多久他太太也過來，我告訴他們那邊那麼寬我並沒有撞到他們的車（
    庭呈照片），我就說要叫警察來如果我撞他我賠他，結果對方聽到叫警察就不高
    興，戊○○夫妻出手打我，戊○○用手打我的臉，後來又有一位男孩子過來打我
    ，我跑到路中央喊救命，告訴人戊○○夫妻與另一男的把我拉回來後又打我，後
    來丁○○與另一男子也過來打我，共有五人打我一人，我拿手機也被他們搶走、
    摔壞；我當時手提菜被他們弄得亂七八糟。那天我有帶我的小孩，我有保護我的
    小孩怕他們傷害我的小孩等語。經查，右揭被告確有與甲○○、丁○○互相拉扯
    ，且出手毆打甲○○胸部並推倒丁○○，致甲○○受有前胸部、右拇指挫傷等傷
    害；丁○○受有右手肘、右手腕關節扭傷及右手背挫傷等傷害之情，核與告訴人
    甲○○、丁○○及戊○○等三人，於警、偵訊、本院審理，及本院八十九年易字
  第七二六號傷害案審理時指訴情節大致相符，並有永光診所出具之診斷證明書二
    紙附卷可稽。而被告所駕駛自小客車，於倒車疑似不慎撞擊告訴人戊○○所有吉
    普車之情，亦為被告、告訴人甲○○、丁○○及戊○○等人所供認，並有照片在
    卷可稽。另被告與告訴人甲○○、丁○○及戊○○等人確曾在台中市○○路○段
    五二三號前，因停車糾紛發生爭吵之情，亦據證人即處理之警員賴枝郎於本院八
    十九年易字第七二六號傷害案審理時到庭證述：「我當時負責巡邏，接獲值班台
    通報就趕到現場，現場有十幾個人，我問發生何事，他們說是停車發生糾紛，關
    係人是戊○○、甲○○、乙○○三人，當場乙○○甲○○有出手打她」、「因為
    雙方講話都很大聲，你一言我一語，我根本聽不清楚誰在講什麼。」等語明確。
    如是，顯見被告當天確實因停車糾紛，與告訴人戊○○、甲○○、丁○○發生爭
    吵，進而與甲○○、丁○○相互拉扯，且出手毆打甲○○胸部並推倒丁○○，致
    甲○○受有前胸部、右拇指挫傷等傷害；丁○○受有右手肘、右手腕關節扭傷及
    右手背挫傷等傷害，至堪認定。綜上，被告所辯並無傷害犯行，無非係圖卸責之
    詞，不足採信。事證明確，被告右揭犯行，洵堪認定。
二、核被告所為，係犯刑法第二百七十七條第一項之傷害罪。被告以一傷害行為，致
    使告訴人甲○○、丁○○二人受傷，為想像競合犯。爰審酌被告無不良素行，僅
    因停車糾紛，與告訴人發生爭吵，進而發生拉扯，並出手毆打告訴人及推倒告訴
    人，造成告訴人受傷，惟念其亦遭致告訴人方面多人毆打，所受傷害較之告訴人
    嚴重等一切情狀，量處如主文所示之刑，並諭知易科罰金之折算標準，以資懲儆
    。
據上論斷，應依刑事訴訟法第二百九十九條第一項前段，刑法第二百七十七條第一項
、第五十五條、第四十一條，罰金罰鍰提高標準條例第一條前段、第二條，判決如主
文。
中      華      民      國    八十九    年     十一     月    二十八    日
                                  臺灣臺中地方法院刑事第四庭
                                      法  官  顏    世    傑
右正本證明與原本無異。
如不服本判決，應於送達後十日內，向本院提出上訴狀（須附繕本）。
                                      書記官
中      華      民      國    八十九    年     十一     月      卅      日
附錄本案論罪科刑法條：
刑法第二百七十七條第一項：
  傷害人之身體或健康者，處三年以下有期徒刑、拘役或一千元以下罰金。


司法院資訊處製作；財團法人民間司法改革基金會備份。
